臺灣臺南地方法院刑事判決
111年度交易字第594號
公  訴  人  臺灣臺南地方檢察署檢察官
被      告  劉慶龍



上列被告因公共危險案件，經檢察官提起公訴（111年度偵字第1
1144號），本院判決如下：
    主  文
劉慶龍吐氣所含酒精濃度達每公升零點二五毫克以上而駕駛動力
交通工具，處有期徒刑玖月。
    事實及理由
壹、程序部分：
    本件係經被告劉慶龍於準備程序為有罪之表示，而經本院裁
    定以簡式審判程序加以審理，依刑事訴訟法第273條之2、第
    159條第2項之規定，不適用傳聞法則有關限制證據能力之相
    關規定。
貳、實體部份：
一、本件犯罪事實及證據，除就附件起訴書犯罪事實欄第一項第
     4、5行所載「於110年2月26日假釋期滿未經撤銷」應更正
    為「於110年3月23日假釋期滿未經撤銷」，以及於證據部分
    補充「被告於審理中之自白」外，其餘均引用起訴書之記載
    。
二、論罪科刑部分：
　㈠核被告所為，係犯刑法第185條之3第1項第1款之吐氣所含酒
    精濃度達每公升0點25毫克以上而駕駛動力交通工具罪。起
    訴書雖載被告曾因服用酒類不能安全駕駛動力交通工具之公
    共危險案件，經本院判處有期徒刑8月確定，於民國110年2
    月26日假釋，並於110年3月23日（起訴書誤載為110年2月26
    日）假釋期滿未經撤銷而以執行完畢論，係為累犯而應依刑
    法第47條第1項加重其刑等語，惟檢察官並未就被告構成累
    犯之事實及依累犯規定加重其刑之必要性，具體指出證明方
    法及說明，參照最高法院大法庭110年度台上大字第5660號
    裁定意旨，將被告之前科情形列入量刑審酌事由，而不論以
    累犯。
　㈡爰審酌被告曾於102年間、104年間、106年間、108年間、109
    年間均因犯修正前刑法第185條之3之服用酒類不能安全駕駛
    動力交通工具而駕駛罪，依序經法院判處有期徒刑3月、5月
    、6月、6月、8月，並均執行完畢，有臺灣高等法院被告前
    案紀錄表1份可參，其明知酒精成分對人之注意力、控制力
    及反應能力皆有不良影響，酒後駕車對一般往來之公眾及駕
    駛人自身皆具高度危險性，竟仍枉顧法律禁止規範與公眾道
    路通行之安全，執意於飲酒後吐氣所含酒精濃度高達每公升
    1點49毫克之狀況下，駕駛電動自行車行駛於道路，漠視輕
    忽公眾交通之安全，對行車大眾及路人之生命、身體安全造
    成危害，且在曾接受刑罰後，仍未能切實警惕守法而再犯本
    件犯罪，呈現刑罰反應力薄弱之情狀，然念其犯後尚知坦承
    犯行，犯後態度尚非惡劣，復兼衡被告自述其係國小畢業、
    入監前從事土木工人、須扶養一名雙腳不良於行之姊之智識
    程度及家庭經濟狀況等一切情狀，量處如主文所示之刑。
據上論斷，應依刑事訴訟法第273條之1第1項、第299條第1項前
段、第310之2、第454條第2項，刑法第185條之3第1項第1款，刑
法施行法第1條之1第1項，判決如主文。
本案經檢察官洪欣昇到庭執行職務。
中　　華　　民　　國　　111 　年　　6 　　月　　14　　日
                  刑事第十三庭  法　官　陳威龍
以上正本證明與原本無異。
如不服本判決應於收受本判決後20日內向本院提出上訴書狀，並
應敘述具體理由。其未敘述上訴理由者，應於上訴期間屆滿後20
日內向本院補提理由書狀（均須按他造當事人之人數附繕本）「
切勿逕送上級法院」。 
　　　　　　　　　　　　　　　　書記官  楊琄琄
中　　華　　民　　國　　111 　年　　6 　　月　　14　　日
附錄論罪科刑法條：
刑法第185條之3第1項第1款：
駕駛動力交通工具而有下列情形之一者，處三年以下有期徒刑，
得併科五十萬元以下罰金：
一、吐氣所含酒精濃度達每公升零點二五毫克或血液中酒精濃度
    達百分之零點零五以上。　
【附件】　　
臺灣臺南地方檢察署檢察官起訴書
                                    111年度偵字第11144號
　　被　　　告　劉慶龍　男　46歲（民國00年0月0日生）
　　　　　　　　　　　　住臺南市○○區○○里00鄰○○街00
　　　　　　　　　　　　　0巷0號
　　　　　　　　　　　　國民身分證統一編號：Z000000000號

上列被告因公共危險案件，業經偵查終結，認為應該提起公訴，
茲將犯罪事實及證據並所犯法條分敘如下：　
　　　犯罪事實
一、劉慶龍前因服用酒類不能安全駕駛動力交通工具而駕駛之公
    共危險案件，經臺灣臺南地方法院以109年度交易字第109號
    刑事判決判處有期徒刑8月確定，於110年2月26日縮短刑期
    假釋出獄交付保護管束，於110年2月26日假釋期滿未經撤銷
    ，未執行之刑以已執行論，猶不知悔改，於111年4月22日上
    午7時許至10時30分許，在位於臺南市永康區復興路某處，
    飲用米酒近1瓶後，已達不能安全駕駛動力交通工具之程度
    ，竟未待體內酒精成分完全退卻，仍於同日下午1時29分許
    ，騎乘電動自行車（廠牌：Fusoin），行經臺南市永康區復
    興路246巷內處，為警攔檢查獲，並於同日下午1時34分許測
    得其吐氣所含酒精濃度達每公升1.49毫克（MG/L），始查獲
    上情。
二、案經臺南市政府警察局永康分局報告偵辦。
　　　證據並所犯法條
一、上揭犯罪事實，業據被告劉慶龍於本署偵查中坦承不諱（11
    1偵11144卷第17-18頁），且有酒精測定紀錄表、呼氣酒精
    測試器檢定合格證書、臺南市政府警察局舉發違反道路交通
    管理事件通知單等在卷可稽（警卷第9、11、13頁）。足徵
    被告自白與事實相符，被告已達不能安全駕駛動力交通工具
    之程度至為灼然，其犯嫌洵堪認定。
二、
  ㈠所犯法條：核被告所為，係犯刑法第185條之3第1項第1款之
    吐氣所含酒精濃度達每公升0.25毫克以上而駕駛動力交通工
    具之公共危險罪嫌。
  ㈡累犯：被告5年內曾多次因遭查獲服用酒類不能安全駕駛動力
    交通工具而駕駛之公共危險案件，有刑案資料查註紀錄表附
    卷可參（111偵11144卷第23-26頁）。請審酌被告有多次酒
    醉駕駛之前案紀錄，仍未受警惕，無法戒除酒醉駕車之惡習
    ，其於5年以內故意再犯本件有期徒刑以上之罪，為累犯，
    且被告涉犯之前案，與本案所涉案件間罪質相同，可認有其
    特別惡性、對刑罰反應力薄弱之情狀，請就該個案依司法院
    釋字第775號解釋意旨，有依刑法第47條第1項加重其刑之必
    要，以符合罪刑相當原則應予加重。
三、依刑事訴訟法第251條第1項提起公訴。
　　此　致
臺灣臺南地方法院
中　　華　　民　　國　 111　　年　　5 　　月　　4 　　日
　　　　　　　　　　　　　　　檢　察　官　劉  修  言
本件證明與原本無異　
中　　華　　民　　國　 111　　年　　5 　　月　　18　　日
                              書  記  官  吳  慧  雯 
所犯法條　
中華民國刑法第185條之3
駕駛動力交通工具而有下列情形之一者，處 3 年以下有期徒刑
，得併科 30 萬元以下罰金：
一、吐氣所含酒精濃度達每公升零點二五毫克或血液中酒精濃度
    達百分之零點零五以上。
二、有前款以外之其他情事足認服用酒類或其他相類之物，致不
    能安全駕駛。
三、服用毒品、麻醉藥品或其他相類之物，致不能安全駕駛。
因而致人於死者，處 3 年以上 10 年以下有期徒刑，得併科 2
百萬元以下罰金；致重傷者，處 1 年以上 7 年以下有期徒刑，
得併科 1 百萬元以下罰金。
曾犯本條或陸海空軍刑法第 54 條之罪，經有罪判決確定或經緩
起訴處分確定，於十年內再犯第 1 項之罪因而致人於死者，處
無期徒刑或 5 年以上有期徒刑，得併科 3 百萬元以下罰金；致
重傷者，處 3 年以上 10 年以下有期徒刑，得併科 2 百萬元以
下罰金。